【裁判字號】    91,易,2366
【裁判日期】    920619
【裁判案由】    傷害等
【裁判全文】
臺灣高雄地方法院刑事判決                        九十一年度易字第二三六六號
    公  訴  人  臺灣高雄地方法院檢察署檢察官
    被      告  丁○○
    被      告  丙○○○
    被      告  甲○○
    被      告  己○○
右列被告因傷害等案件，經檢察官提起公訴（九十一年度偵字第七八六、八０一三號
），本院判決如左：
    主  文
甲○○連續以加害生命、身體及財產之事，恐嚇他人，致生危害於安全，處有期徒刑
肆月，如易科罰金，以參佰元折算壹日。
丁○○、丙○○○、己○○公訴不受理。
    事  實
一、甲○○與其妻丁○○、己○○於民國九十年十月三日二十一時三十分，在高雄市
    楠梓區大同新村十五之三號乙○○及丙○○○之住處前，發生口角，雙方發生爭
    執，並相互拉扯互毆，雙方各受有傷害（傷害部分業據互相撤回告訴，詳後述）
    。嗣甲○○於同日二十二時許，基於恐嚇乙○○、丙○○○之概括犯意，持其家
    中之爛洋蔥等垃圾廢棄物及祭祀用之紙錢，往乙○○及丙○○○位於高雄市楠梓
    區大同新村十五之三號住處屋內丟擲，復於同日二十二時三十分至二十三時之間
    某時，甲○○復至前址，持電風扇〔起訴書誤載為冷氣機〕一台扔向乙○○前址
    家中，幸乙○○即時閃躲而未受有傷害，其竟繼而再持五公斤裝之瓦斯桶一個，
    持打火機作勢要點燃，並恐嚇稱：要將全家（指乙○○全家）燒死光光等語，使
    渠等心生畏懼，致生危害於乙○○及丙○○○生命、身體及財產之安全。
二、案經丙○○○、乙○○訴由高雄市政府警察局楠梓分局移送高雄地方法院檢察署
    檢察官偵查起訴。
    理  由
壹、有罪部分：
一、訊據被告甲○○固不否認在上揭時地之爛洋蔥等垃圾廢棄物、祭祀用之紙錢及報
    廢電風扇等物，往乙○○及丙○○○位於高雄市楠梓區大同新村十五之三號住處
    屋內丟擲，惟矢口否認持瓦斯桶一個及打火機作勢要點燃，又恐嚇稱：要將乙○○全家燒死光光等語，辯稱：伊是拿二十公斤之大型瓦斯桶要去還給乙○○，並
    沒有丟五公斤之瓦斯桶云云，然查：被告於右開時地持五公斤之瓦斯桶一個及打
    火機作勢要點燃，並恐嚇稱：要將乙○○全家燒死光光等語各節，業據告訴人乙○○、丙○○○二人於警、偵訊及本院調查時迭次指述：被告甲○○是拿瓦斯桶
    作勢說要燒全家死光光，但沒有點火，被旁人搶走，甲○○所說還二十公斤瓦斯
    桶是另一次，不是當天等語明確，核與證人戊○○於檢察官偵查隔離後證述：甲○○有拿瓦斯桶，但未丟，只拿火要點而已，尚未點火就被人搶下，並說要將全
    家燒死等語相符，復有被告甲○○丟擲爛洋蔥等垃圾廢棄物、祭祀用之紙錢及電
    風扇等物後之現場照片三紙附卷可憑，足徵被告甲○○將上開物品以扔擲之方式
    棄置於他人之屋內一地，客觀上顯足令人心生畏懼，是被告甲○○當日顯有恐嚇
    告訴二人之犯意甚明；再參以被告與告訴人間因傷害罪部分，業經雙方達成和解
    ，而由告訴人撤回告訴在卷，告訴人乙○○復於本院訊問中同時表示願意原諒被
    告甲○○而不再追究之意，亦徵告訴人並無故意虛構被告恐嚇以誣陷被告之必要
    ，惟告訴人乙○○於和解後，仍於本院調查時堅指被告實有上揭以瓦斯桶恐嚇之
    犯行，益徵告訴人所述及證人證述情詞非虛。又被告甲○○已於九十一年十一月
    十五日於本院訊問中表示欲自行找鄰居作證云云，又經本院分次於九十二年四月
    十四日、同年五月十二日及同年六月二日開庭傳訊，均未能舉證以實其說，綜上
    各節，應認被告所辯，顯係避重就輕事後卸責之詞，尚無足採。本件事證明確，
    被告連續恐嚇犯行，洵堪認定。
二、核被告所為，係犯刑法第三百零五條之恐嚇危害安全罪。其以一恐嚇行為同時恐
    嚇丙○○○、乙○○二人，係一行為觸犯數構成要件相同之罪名，為想像競合犯
    ，應依法從一重恐嚇罪論處。核被告所為多次恐嚇之行為，時間緊接，所犯罪名
    相同，顯係出於概括之犯意為之，為連續犯，爰依刑法第五十六條之規定以一罪
    論，並加重其刑。公訴人於起訴事實有敘及以恐嚇行為恐嚇二人及連續以概括犯
    意為恐嚇犯行之情事，惟未論及想像競合犯及連續犯，容有未洽。爰審酌被告甲○○因細故與告訴人乙○○、丙○○○發生爭執後，竟連續恐嚇告訴人之惡行，
    致渠等心生畏懼，惟念其僅係一時失慮，且已就被告甲○○之妻丁○○被訴傷害
    罪部分與告訴人乙○○達成傷害部分和解，告訴人乙○○並當庭表示不再追究其
    等犯行等一切情狀，量處如主文所示之刑，並諭知如易科罰金之折算標準。
貳、公訴不受理部分：
（一）公訴意旨略以：丁○○及己○○，於民國九十年十月三日二十一時三十分，前
      往乙○○、丙○○○位於高雄市楠梓區大同新村十五之三號住宅處，持爛洋蔥
      一袋丟進前址內，而己○○基於傷害人之身體之犯意，持木棍打丙○○○之右
      腳，致其受有右下肢瘀傷三×三公分之傷害，因而丙○○○亦基於傷害人身體
      之犯意，打己○○臉部一下，己○○因而跌倒在地，致己○○受有左手肘五×
      四公分瘀傷、左小腿四公分長擦傷及右膝二‧五公分長擦傷之傷害，嗣於同日
      二十二時三十分至二十三時之間某時，甲○○及丁○○復至前址，由丁○○基
      於傷害身體之犯意，持電風扇丟向乙○○，乙○○閃避不及而受有胸部打撲挫
      傷、左胸乳挫傷青腫、右胸脅肋部挫傷，及左上臂、左前臂、右前臂、右腕、
      右手臂、左下腿挫傷紅腫等傷害，因認被告丁○○、丙○○○、己○○三人分
      涉有刑法第二百七十七條第一項之傷害罪嫌。
（二）按告訴乃論之罪，告訴人於第一審辯論終結前，得撤回其告訴；又告訴經撤回
      者，法院應諭知不受理之判決；刑事訴訟法第二百三十八條第一項、第三百零
      三條第三款定有明文。
（三）本件被告三人因傷害案件，分別經檢察官提起公訴，認被告三人同犯刑法第二
      百七十七條第一項之傷害罪，惟上揭罪行依同法第二百八十七條前段之規定，
      須告訴乃論。茲據告訴人乙○○、丙○○○、己○○分於本院訊問時言詞撤回
      相互之告訴，有本院九十一一年五月十二日訊問筆錄附卷可稽，揆諸前開說明
      ，自均應為不受理判決之諭知。
據上論斷，應依刑事訴訟法第二百九十九條第一項前段、第三百零三條第三款，刑法
第五十六條、第三百零五條、第五十五條、第四十一條第一項前段，罰金罰鍰提高標
準條例第一條前段、第二條，判決如主文。
中      華      民      國    九十二    年      六      月     十九     日
                                  臺灣高雄地方法院刑事第一庭
                                      法  官  陳  銘  珠
右正本證明與原本無異。
如不服本判決，應於判決送達後十日內，向本院提出上訴狀。
                                      書記官  謝  群  育
中      華      民      國    九十二    年      六      月     十九     日
參考法條：
中華民國刑法第三百零五條
 (恐嚇危害安全罪)
以加害生命、身體、自由、名譽、財產之事，恐嚇他人致生危害於安全者，處二年以
下有期徒刑、拘役或三百元以下罰金。


司法院資訊處製作；財團法人民間司法改革基金會備份。
